臺灣板橋地方法院刑事判決　　　　　　　　　　　　　九十三年度訴字第五四八號
　　公　訴　人　臺灣板橋地方法院檢察署檢察官
　　被　　　告　甲○○
右列被告因搶奪等案件，經檢察官提起公訴（九十三年度偵字第一六七號），暨移送
併辦（九十三年度偵字第六二七八號），本院依簡式審判程序判決如左：
    主  文
甲○○意圖為自己不法之所有，而搶奪他人之動產，處有期徒刑捌月；又連續竊盜，
處有期徒刑肆月，鑰匙壹支沒收。應執行有期徒刑拾月，鑰匙壹支沒收。
    事  實
一、甲○○前曾於民國九十二年間因贓物罪，經本院判處拘役二十日，如易科罰金以
    三百元折算一日確定，於九十二年八月十日執行完畢，復於同年間因侵占罪，經
    本院判處罰金二千元，如易服勞役以三百元折算一日確定，於九十二年十一月二
    十九日易服勞役執行完畢，詎猶不知悔改，基於意圖為自己不法所有之概括犯意
    ，於九十二年十二月十三日十五時許，在臺北縣三峽鎮○○路一四六巷十四之四
    號前，以其自備之鑰匙竊取戊○○所有停放在該處之車牌號碼ＭＥＫ─一五一號
    重型機車，得手後由不知情之蘇金龍騎乘該車搭載甲○○作為代步工具之用。嗣
    於同日十五時三十分許，蘇金龍騎乘該車搭載甲○○行經臺北縣三峽鎮○○街九
    八號前時，甲○○見迎面而來之乙○○用手勾提著一只皮包在路旁行走，竟臨時
    起意，意圖為自己不法之所有，趁乙○○不及防備之際，在機車行進中，由其所
    乘坐之機車後座自乙○○正面徒手搶奪其勾提在手上之黑色皮包一只（內有新台
　　幣【下同】一千元、數位相機一台、行動電話一支、臺北商業銀行提款卡一張、
　  乙○○
    臺北縣三峽鎮○○路方向逃逸，並先將所搶得之皮包（內餘留鑰匙一串及臺北國
    際銀行信用卡一張）丟棄在臺北縣三峽鎮○○路○○道路口之土地公廟後方，再
    將前開竊得之機車丟棄在臺北縣三峽鎮弘道里麻園橋竹筍園內後，甲○○即與蘇
    金龍一同搭乘計程車離去，將乙○○皮包中現金一千元與蘇金龍朋分花用殆盡，
    另並將所搶得之行動電話一支及數位相機一台交由蘇金龍藏置在其臺北縣三峽鎮
    ○○街九五巷二三號三樓住處（蘇金龍所涉贓物罪嫌另由檢察官簽分偵辦中），
    再將乙○○
    同前竊盜之概括犯意，於九十三年三月二十二日十五時三十分許，在臺北縣三峽
    鎮○○路○段五三號前，因欲騎乘機車外出，見旁邊所停放ＦＸＱ－二七三號重
    型機車腳踏墊上置放有丙○○所有銀色半罩式安全帽一頂（約價值五百元），竟
    徒手竊得該頂安全帽，並將之戴在自己頭上。嗣先於九十二年十二月十三日二十
    一時許，在臺北縣清水街祖師廟前廣場為警循線查獲甲○○，並依其供述陸續起
    獲乙○○遭搶之前開物品及戊○○遭竊之前開機車；再於九十三年三月二十二日
    ，在其竊得前開安全帽後，為巡邏員警發覺，當場查獲。
二、案經戊○○訴由臺北縣政府警察局三峽分局報告臺灣板橋地方法院檢察署檢察官
    偵查起訴，暨移送併辦；本院於準備程序進行中，被告就被訴事實為有罪之陳述
    ，經告知被告簡式審判程序之旨，並聽取當事人之意見後，裁定進行簡式審判程
    序。
    理  由
一、右揭事實，業據被告甲○○在警詢時及偵審中坦承不諱，核與同案被告蘇金龍供
    述情節相符，並經被害人戊○○、乙○○及丙○○分別在警詢時及偵查中指述綦
    詳。此外，復有贓物認領保管單三紙、臺北縣政府警察局車輛失竊電腦輸入單、
    行竊現場監視器翻拍照片十一幀及起獲贓物現場照片十三幀附卷可稽。是本件事
    證明確，被告前開犯行洵堪認定，應予依法論科。
二、核被告所為，係犯刑法第三百二十條第一項之竊盜罪、同法第三百二十五條第一
    項之搶奪罪。被告先後二次竊盜犯行，時間緊接，方法相同，所犯係構成要件相
    同之罪名，顯係基於概括犯意反覆為之，應依連續犯之規定論以一罪，並加重其
    刑。又檢察官雖僅對被告於九十二年十二月十三日之竊盜犯行提起公訴，然檢察
    官就犯罪事實之一部起訴者，其效力及於全部，法院自應就屬於連續犯裁判上一
    罪之其餘部分（臺灣板橋地方法院檢察署檢察官移送併辦之九十三年度偵字第六
    二七八號），一併加以裁判，併予敘明。再被告所犯上開二罪間，乃犯意各別，
    犯罪構成要件互異，應予分論併罰。爰審酌被告正值青壯，本可期其從事正當職
    業，奮發向上，守法重紀，利己利人，依其智識程度亦當知竊盜及搶奪行為之違
    法性及可罰性，詎其甫服刑出獄，猶不知悔改，復犯本案，並斟酌其犯罪之動機
    、手段、方法及犯後尚能坦承犯行，犯後態度良好等一切情狀，分別量處如主文
    所示之刑，並定其應執行之刑，以示懲儆。又被告用以行竊所自備之鑰匙一支，
    係被告所有供犯罪所用之物，業據被告供承在卷，雖未扣案，惟無證據證明業已
    滅失，爰依刑法第三十八條第一項第二款之規定併予宣告沒收。
據上論斷，應依刑事訴訟法第二百七十三條之一第一項、第二百九十九條第一項前段
，刑法第五十六條、第三百二十五條第一項、第三百二十條第一項、第五十一條第五
款，罰金罰鍰提高標準條例第一條前段，判決如主文。
本案經檢察官丁○○到庭執行職務。
中　　　華　　　民　　　國　　九十三　　年　　　五　　　月　　　四　　　日
                                   臺灣板橋地方法院刑事第九庭
                                       法  官  王　士　珮
右正本證明與原本無異
如不服本判決應於送達後十日內向本院提出上訴狀
                                       書記官  程  欣  怡
中　　　華　　　民　　　國　　九十三　　年　　　五　　　月　　　四　　　日
附錄本件論罪科刑法條全文：
中華民國刑法第三百二十條
意圖為自己或第三人不法之所有，而竊取他人之動產者，為竊盜罪，處五年以下有期
徒刑、拘役或五百元以下罰金。
意圖為自己或第三人不法之利益，而竊佔他人之不動產者，依前項之規定處斷。
前二項之未遂犯罰之。
中華民國刑法第三百二十五條
意圖為自己或第三人不法之所有，而搶奪他人之動產者，處六月以上五年以下有期徒
刑。
因而致人於死者，處無期徒刑或七年以上有期徒刑，致重傷者，處三年以上十年以下
有期徒刑。
第一項之未遂犯罰之。
